# 时段履约义务的疑问

提问人：18086508379 时间：2023-05-12 10:18:27
请教陈版及各位
一项业务，满足时段确认收入的第三点（不可替代+合格收款权）如果客户最终终止合同，且合同约定这种情况下，未完工的产品属于企业。
1.那么企业方，是否需要重新确认存货（按照可变现净值确认）
2.这部分存货的价值，能否算作客户对企业的合理补偿
3.客户方的处理，是否为将原确认的资产按照账面价值结转，计入营业外支出呢。

回答人：chenyiwei
如果在因客户原因终止合同的情况下，只是“未完工产品属于企业”，客户没有其他补偿，则这种情况下是不满足“合格收款权”条件的。因为“不可替代用途”意味着如果企业要将该产品转卖给其他企业，则需发生重大的改造成本，即实际获得的补偿仅相当于已完工部分的可变现净值，这一金额是远低于“成本+合理利润”的。因此，建议首先谨慎考虑是否满足“在一段时间内确认收入”的条件。
假设经过谨慎考虑，认为i确实满足“时段法”确认收入的条件，则：
1 、企业按照可变现净值确认存货，同时冲销原有的合同履约成本相关资产账面价值（如有）；
2 、客户将已确认的与该合同相关的资产均转入营业外支出处理。